# 求助：以设备换取浮动收益的会计处理

提问人：liucicpa 时间：2012-02-15 11:34:52
求助：公司以设备和某特殊资质单位合作，以特殊资质单位名义开展经营，公司按照其经营收入的固定比例获得收益，合作期限通常10 年以上，接近设备的可使用年限，合作期末设备归属于特殊资质单位。
问题：该事项该按照哪一个准则，如何进行会计处理？

回答人：chenyiwei
要根据具体的合作协议条款分析。主要看：（ 1 ）合作双方在该合作项目中哪一方处于主导地位，涉及该合作项目有关财务、经营、市场等重大事项的决策如何作出；（ 2 ）双方对该合作项目中的利益分享和亏损分担机制如何确定。
根据不同情况，有可能存在几种结果： （ 1 ）类似于母子公司关系，即你公司可以单方面决定该合作项目的财务、经营政策并据此获取该项目的大部分剩余经济利益，承担大部分剩余风险； （ 2 ）共同控制资产或者共同控制经营，即所有重大决策由双方协商一致作出，双方收益共享、风险共担； （ 3 ）类似于联营企业，即该合作项目的重大财务、经营决策由合作对方主导，但你公司有参与权并可施加较重大的影响，你公司享有与你公司在其中的出资份额和决策权限相适应的剩余风险和报酬。 （ 4 ）类似于债权投资，即合作对方为你公司提供了保本和固定收益保证，合作项目的其余剩余风险和报酬由对方享有或承担。

提问人：nikan 时间：2012-02-15 14:54:10
回复 liucicpa 的帖子
由于是根据设备产生收入的固定比例收取租金，而收入能产生多少是不确定的，因此该项设备的风险报酬不能认定已经发生了转移，故不能终止确认该项设备，换言之，不能采用融资租赁处理。个人倾向于按照经营租赁处理。

回答人：chenyiwei
赞同此观点。